臺灣臺北地方法院刑事判決
110年度審交訴字第71號
公  訴  人  臺灣臺北地方檢察署檢察官
被      告  張驎騵


上列被告因過失致死案件，經檢察官提起公訴（110年度調偵字
第1604號、偵字第15566號），被告於本院準備程序中就被訴事
實為有罪之陳述，經告知簡式審判程序之旨，並聽取公訴人、被
告之意見後，本院合議庭裁定由受命法官獨任進行簡式審判程序
，並判決如下：
    主  文
張驎騵汽車駕駛人行經行人穿越道不依規定讓行人優先通行而犯
過失致死罪，處有期徒刑陸月，如易科罰金，以新臺幣壹仟元折
算壹日。
    事  實
一、張驎騵於民國110年2月28日下午8時16分許，騎乘車牌號碼0
    00-0000號普通重型機車，沿新北市新店區新北環河快速道
    路內側車道由南往北方向行駛，行經上開路段123681號燈桿
    旁時，本應注意行近行人穿越道，遇有行人穿越時，無論有
    無交通指揮人員指揮或號誌指示，均應暫停讓行人先行通過
    ，以及汽車行駛時，駕駛人應注意車前狀況，隨時採取必要
    之安全措施，而依當時天候陰、夜間有照明、乾燥無缺陷之
    柏油路面、無障礙物、視距良好等一切客觀情狀，並無不能
    注意之情事，竟疏未注意及此而貿然直行，適有行人陳福財
    未依行人穿越道專用號誌指示規定，闖越紅燈徒步穿越上開
    路口之行人穿越道，張驎騵一時閃避不及，所騎乘之機車撞
    擊陳福財之身體，致陳福財當場倒地，受有低血容性休克、
    創傷性硬腦膜下出血、鼻骨骨折、右側徑腓骨開放性骨折併
    出血、右側骨盆骨折、左側肋骨骨折及左側鎖骨骨折等傷害
    ，經送佛教慈濟醫療財團法人臺北慈濟醫院急診救治，惟仍
    於同年3月2日上午8時50分許死亡。
二、案經新北市政府警察局新店分局報告臺灣臺北地方檢察署檢
    察官偵查起訴。
    理  由
一、上揭犯罪事實，業據被告張驎騵於本院準備程序及審理時均
    坦承不諱（見本院卷第180、185頁），核與證人即目擊證人
    徐肇禧於警詢及偵訊時之證述內容相符（見相卷第29至33、
    225至226頁），並有車輛詳細資料報表、佛教慈濟醫療財團
    法人臺北慈濟醫院診斷證明書、出院病歷摘要、急診病歷、
    新北市政府消防局救護紀錄表、新北市政府警察局新店分局
    處理相驗案件初步調查報告暨報驗單、相驗照片、檢察官勘
    驗筆錄、相驗屍體證明書及檢驗報告書、新北市政府警察局
    新店分局交通分隊道路交通事故補充資料表、道路交通事故
    現場圖、道路交通事故調查報告表㈠、㈡、現場車損及監視器
    翻拍照片、新北市政府車輛行車事故鑑定會鑑定意見書、新
    北市車輛行車事故鑑定覆議會鑑定覆議意見書等件（見相卷
    第13至14、35、39、41至51、53至61、73、79至81、83至85
    、89至133、145、167、185、191至217頁、本院卷第63至65
    、139至140頁）在卷可稽，足認被告之任意性自白與事實相
    符，堪以採信，是本件事證明確，應予依法論科。
二、按道路交通管理處罰條例第86條第1項關於汽車駕駛人，無
    駕駛執照駕車、酒醉駕車、吸食毒品或迷幻藥駕車、行駛人
    行道或行經行人穿越道不依規定讓行人優先通行，因而致人
    受傷或死亡，依法應負刑事責任者，加重其刑至2分之1之規
    定，係就刑法過失致人於死罪、過失傷害（及致重傷）罪之
    基本犯罪類型，對於加害人為汽車駕駛人，於從事駕駛汽車
    之特定行為時，或於行駛人行道、行經行人穿越道之特定地
    點，不依規定讓行人優先通行，因而致人受傷或死亡之特殊
    行為要件予以加重處罰，已就上述刑法第276條、同法第284
    條各罪犯罪類型變更之個別犯罪行為予以加重，而成另一獨
    立之罪名，自屬刑法分則加重之性質（最高法院99年度台非
    字第198號判決、105年度台上字第1388號判決意旨參照）。
    查被告騎乘機車行經行人穿越道不依規定讓行人優先通行，
    因而致被害人陳福財死亡，核被告所為，係犯道路交通管理
    處罰條例第86條第1項、刑法第276條之汽車駕駛人，行經行
    人穿越道不依規定讓行人優先通行之過失致死罪，並應依道
    路交通管理處罰條例第86條第1項規定，加重其刑。起訴書
    之犯罪事實欄固已敘明此部分事實，然漏未引用道路交通管
    理處罰條例第86條第1項之規定，尚有未洽，惟起訴之基本
    犯罪事實同一，復經本院當庭告知被告此部分所犯法條(見
    本院卷第180頁)，無礙其防禦權之行使，爰依法變更起訴法
    條。
三、被告肇事後，於有偵查犯罪權限之公務員知悉肇事人姓名前
    ，即已向據報前往處理之警員當場承認其為肇事人等節，有
    道路交通事故肇事人自首情形記錄表1份（見相卷第139頁）
    在卷可稽，復觀被告主動供承前開犯行，以利偵查，並無事
    實可認被告供陳前開犯行係因情勢所迫或有基於預期獲邀減
    刑之寬典，而非出於內心悔悟等情，爰就被告所犯依刑法第
    62條前段規定，減輕其刑，並依法先加後減之。
四、爰審酌被告騎乘機車行近行人穿越道，未注意車前狀況及依
    規定讓行人先行通過，致本件事故發生，致使被害人受有死
    亡之嚴重結果，且使被害人家屬心理受到莫大痛苦，所為實
    有不該；惟念其犯後坦承犯行，且願除保險公司已給付之新
    臺幣（下同）200萬元外，再提出30萬元賠償等情，有準備
    程序筆錄及調解紀錄表等件（見本院卷第49、175頁）在卷
    可查，然因與被害人家屬無法達成共識，致未達成調解，堪
    認態度尚可。再參酌本件事故之發生原因，係因被害人未依
    行人穿越道專用號誌指示規定，闖越紅燈徒步穿越行人穿越
    道，及被告未注意車前狀況且未依規定讓行人先行通過所共
    同肇致，非全然應由被告負過失責任。暨衡酌被告無因刑事
    犯罪經法院判處罪刑之前案記錄，有臺灣高等法院被告前案
    紀錄表1份（見本院卷第13頁）在卷可憑，素行良好，及被
    告自陳之智識程度、家庭經濟狀況、被害人家屬到庭陳述之
    意見（見本院卷第188至189頁）等一切情狀，量處如主文所
    示之刑，並諭知易科罰金之折算標準。
據上論斷，應依刑事訴訟法第273條之1第1項、第299條第1項前
段、第300條，道路交通管理處罰條例第86條第1項，刑法第11條
前段、第276條、第62條前段、第41條第1項前段，刑法施行法第
1條之1第1項，判決如主文。
本案經檢察官楊思恬提起公訴，檢察官吳春麗到庭執行職務。
中　　華　　民　　國　　111 　年　　4 　　月　  27  　日
　　　　　　　　　刑事第二十一庭法　官　倪霈棻
上正本證明與原本無異。 
如不服本判決應於收受送達後20日內向本院提出上訴書狀，並應
敘述具體理由；其未敘述上訴理由者，應於上訴期間屆滿後20日
內向本院補提理由書（均須按他造當事人之人數附繕本）「切勿
逕送上級法院」。告訴人或被害人如對於本判決不服者，應具備
理由請求檢察官上訴，其上訴期間之計算係以檢察官收受判決正
本之日期為準。因疫情而遲誤不變期間，得向法院聲請回復原狀
。
                                書記官  吳雪華
中　　華　　民　　國　　111 　年　　4 　　月　　29　　日
附錄本案論罪科刑法條：
道路交通管理處罰條例第86條
（刑責之加重及減輕）
汽車駕駛人，無駕駛執照駕車、酒醉駕車、吸食毒品或迷幻藥駕
車、行駛人行道或行經行人穿越道不依規定讓行人優先通行，因
而致人受傷或死亡，依法應負刑事責任者，加重其刑至二分之一
。
汽車駕駛人，在快車道依規定駕車行駛，因行人或慢車不依規定
，擅自進入快車道，而致人受傷或死亡，依法應負刑事責任者，
減輕其刑。
中華民國刑法第276條
因過失致人於死者，處5年以下有期徒刑、拘役或50萬元以下罰
金。